【裁判字號】    97,勞訴,88
【裁判日期】    971231
【裁判案由】    確認僱傭關係存在   等
【裁判全文】
臺灣高雄地方法院民事裁定              97年度勞訴字第88號
聲  請  人  彰化商業銀行股份有限公司
法定代理人  李庸三
訴訟代理人  乙○○
相  對  人  甲○○
                        號
訴訟代理人  林鴻駿律師
上當事人間請求確認僱傭關係存在等事件，聲請人聲請移轉管轄
，本院裁定如下：
    主    文
聲請駁回。
    理    由
一、聲請意旨略以聲請人之主營業所所在地係屬台灣台中地方法
    院管轄，而本件係相對人認聲請人將其所任職之派出機關即
    第六區營運處解僱係屬違法而提起，惟核其情節尚屬民事訴
    訟法第6 條所謂因該事務所或營業所與他人有所接洽而涉訟
    有別，且相對人係直接向聲請人總行提供勞務，並由總行直
    接付薪資，相對人既係對此有所爭執，自應向爭執所在地之
    台灣台中地方法院起訴方為適法，為此爰依法聲請將本案移
    轉管轄予台灣台中地方法院等語。
二、按「因契約涉訟者，如經當事人定有債務履行地，得由該履
    行地之法院管轄」，民事訴訟法第12條定有明文，而此乃民
    事訴訟法關於因契約涉訟特別審判籍之規定，是項約定雖不
    以書面或明示為必要，即言詞或默示為之，亦非法所不許。
    本件聲請人固以其主事務所係設於台中市○○路○段38號之
    處，依以原就被之原則，本件即應移轉於有管轄權之台灣台
    中地方法院審理云云，並據提出公司章程、營利事業登記證
    等件為證，惟相對人於民國56年7 月19日受聲請人雇用後，
    除於74年5 月31日至75年3 月20日、88年2 月26日至88年11
    月16日經派至台東分行、東台南分行任職外，餘之服務地點
    均在高雄市區之各分行乙節，此有聲請人所提之服務地點表
    在卷可憑（107 頁），是相對人於受雇後既已於高雄地區服
    務歷近38年，且至遭解僱時止之數年亦均在高雄地區工作，
    以聲請人為銀行業，其對員工之薪資給付方式衡應以存入相
    對人所有在該行之帳戶為之，則以相對人之工作地點及轉帳
    領薪處均位在高雄市，足見兩造就相對人之勞務及報酬之勞
    動條件應有默示於高雄市之意思表示合致，於此自應有以高
    雄市為兩造間勞動契約債務履行地之合意，且由此債務履行
    地之本院管轄並無違反不便利法庭之原則，再斟酌勞工保護
    之法意及勞資爭議訴訟之就審便利性，應認相對人以特別審
    判籍之本院為管轄法院而提起本件訴訟，核應與前開規定相
    符，聲請人僅以其公司登記之營業所係設於台中市而請求將
    本件訴訟移轉管轄至台灣台中地方法院，依法自有未洽，其
    聲請自應予以駁回。
三、依民事訴訟法第95條、第78條，裁定如主文。
中    華    民    國    97    年    12    月    31    日
                        民事勞工法庭  法  官  黃宏欽
正本係照原本作成。
如對本裁定抗告須於裁定送達後15日內向本院提出抗告狀，並繳
納裁判費新台幣一千元。
中    華    民    國    97    年    12    月    31    日
                              書記官  陳心儀


司法院資訊處製作；財團法人民間司法改革基金會備份。
